臺灣彰化地方法院刑事判決　　　　　　　　　　　　　八十九年度訴字第二八七號
　　公　訴　人　臺灣彰化地方法院檢察署檢察官
　　被　　　告　己○○
　　指定辯護人　本院公設辯護人　丁○○
右列被告因違反毒品危害防制條例案件，經檢察官提起公訴 (八十八年度偵字第七八
二一號)，本院判決如左：
    主      文
己○○連續幫助販賣第貳級毒品，處有期徒刑肆年；又連續幫助施用第壹級毒品，處
有期徒刑陸月，扣案之海洛因壹包（淨重參柒點伍壹公克）沒收銷燬。
    事      實
一、己○○曾犯持有毒品罪之前科，明知友人戊○○（業經臺灣彰化地方法院檢察署
    檢察官以八十七年度偵字第八六二二等案提起公訴，經本院於民國八十八年六月
    十六日，以八十七年度訴字第八六七號判處販賣第一級毒品，處無期徒刑；販賣
    第二級毒品，處有期徒刑二十年，現上訴中）從事販賣毒品之徒，為使友人戊○○可以低廉價格購入第二級毒品安非他命，而後予以出售，可得較高之不法利潤
    ，竟基於幫助戊○○販賣第二級毒品之概括犯意，由己○○居中聯絡賣主綽號「
    阿倫」之不詳姓名籍成年男子，並約同戊○○至彰化市○○路陽綠意大廈Α棟六
    樓己○○租住處，再由戊○○與「阿倫」當面交易，戊○○先後經由己○○之介
    紹，先後分別於八十七年九月三日十九時許；及同年月七日約十二時許，在上揭
    處所，以新台幣（下同）二十九萬元及五十五萬元之價格，向「阿倫」購得第二
    級毒品安非他命約四百八十公克（未據扣案）及三十一包（驗餘淨重七九三公克
    ，後戊○○於八十七年年九月七日二十一時三十分許，在彰化縣溪湖鎮○○路八
    號七樓為法務部調查局彰化縣調查站人員查獲，於後之偵訊中供出上情（該毒品
    係扣於前揭戊○○違反毒品危害案件，且經宣告沒收銷燬，故本件不另處理）；
    又其明知友人乙○○（另案移請由台灣台中地方法院檢察署偵查中）係毒癮甚大
    之施用第一級毒品者，但基於友誼，其又另基於幫助乙○○施用第一級毒品之概
    括犯意，先於八十八年二月十九日在台中縣太平市某處，受乙○○之託，由其與
    張秋交駕車前往台北市○○區○○街九一巷一號地下室丙○○（另案由台灣台中
    地方法院檢察署偵查中）住處，將乙○○前向丙○○購買第一級毒品海洛因之欠
    款二十萬元，交予丙○○；後己○○於八十八年三月二日晚間九時許，受乙○○
    以電話囑託，由其駕駛Η四—二四九八號自小客車附載張秋交前往丙○○上開住
    處，以由黃秋交以十萬元之價格向丙○○購得第一級毒品海洛因一包淨重三七‧
    五一公克（包裝重二‧八七公克，純度十八‧五一％，純質淨重六‧九四公克）
    ，其等取得前揭毒品即開車返回台中，欲將毒品交給乙○○。嗣二人駕駛前開車
    輛，於同年月三日一時四十分許行經國道高速公路后里收費站時為法務部調查局
    彰化縣調查站（下稱彰化調查站）人員查獲，並扣得前開第一級毒品海洛因。己○○受訊下，供出毒品來源，彰化調查站人員並因之北上前揭丙○○居處，而另
    搜出毒品（此部分扣於丙○○所涉違反毒品危害防制條例案中）
二、案經台灣彰化地方法院檢察署檢察官自動檢舉偵查起訴。
    理      由
一、訊據被告己○○固承認於八十七年九月三日及同月七日，二次居中介紹戊○○與
    綽號「阿倫」之不詳姓名籍成年男子，至其位彰化縣彰化市○○路陽綠意大廈Α
    棟六樓住處見面商議事項及受乙○○前後二次之託，駕車附載張秋交前至丙○○
    居處交付二十萬元與提取物品等事實，惟矢口否認涉有連續幫助戊○○販賣第二
    級毒品及連續幫助乙○○施用第一級毒品之犯行，並辯稱：戊○○與綽號「阿倫
    」者在其居處，究為何事，並不知情，伊僅係介紹認識而已；其並不知情二十萬
    元係購買毒品之款項，且其於事前亦不知丙○○所交付張秋交之物係海洛因云云
    。但查：右揭事實關於幫助戊○○販賣第二級毒品之犯行部分，業據被告己○○
    在彰化調查站受訊時及查偵查中，均供承不諱，核與戊○○迭在彰化調查站訊問
    及偵查中，所供述情節相符，復有前揭第二級毒品安非他命扣於前揭戊○○販賣
    毒品案件中；而前揭事實關於幫助乙○○施用第一級毒品之犯行部分，亦據被告
    己○○在彰化調查站受訊時，供承不諱，核與張秋交、丙○○在彰化調查站訊問
    ，所供述情節，大致相符，另乙○○於本院審理中，亦明白指出己○○知悉伊在
    施用海洛因等語；丙○○於本院審理中亦明白證稱：己○○對其所交付之物係海
    洛因係知情等語，此外為警所查扣之毒品海洛因一包（即丙○○所交付之物）經
    送驗，證係海洛因無誤，有法務部調查局鑑定通知書一紙在卷可稽。綜上，被告
    己○○所辯，與事實不符，不可採信，本件罪證明確，被告己○○之犯行，洵堪
    認定。
二、核被告己○○所為係犯刑法第三十條第一項、毒品危害防制條例第四條第二項之
    幫助販賣第二級毒品罪及刑法第三十條第一項、毒品危害防制條例第十條第一項
    之幫助施用第一級毒品罪。其先後二次幫助販賣第二級毒品及幫助施用第一級毒
    品之犯行，時間緊接，犯罪構成要件相同，皆顯係基於概括之犯意為之，俱為連
    續犯，各依法以一罪論並加重其刑。被告己○○所為連續幫助販賣第二級毒品罪
    及連續幫助施用第一級毒品罪，因係從犯（即幫助犯）故依刑法第三十條第二項
    之規定，依正犯之刑減輕之。又被告己○○因犯幫助施用第一級毒品犯行，為彰
    化調查站調查員查獲，且於受訊下，供出毒品來源，彰化調查站人員並因之北上
    前揭丙○○居處，而另搜出毒品等情，業據證人即調查員甲○○到庭結證屬實，
    故此部分，依毒毒品危害防制條例第十七條之規定，再予以減輕其刑。被告己○○所犯前開二罪，犯意各別，罪質互異，應分論併罰。爰審酌被告己○○犯罪之
    動機、目的、手段、所生之危害及犯罪後之態度等一切情狀，量處如主文所示之
    刑，並應執行刑。扣案之第一級毒品海洛因一包淨重三七‧五一公克（包裝重二
    ‧八七公克，純度十八‧五一％，純質淨重六‧九四公克）係毒品，應依毒品危
    害防制條例第十八條第一項宣告沒收銷燬之。
三、公訴另略以：被告己○○明知乙○○、張秋交從事販賣毒品及施用毒品之犯行，
    竟基於幫助乙○○販賣施用第一級毒品之概括犯意；幫助張秋交販賣、施用第一
    級毒品海洛因之犯意，先於八十八年二月十九日受乙○○之託，由其與張秋交至
    台北市○○區○○街九一巷一號地下室丙○○（另案移請台灣台中地方法院檢察
    署偵查中）住處，將乙○○、張秋交共同向丙○○購買第一級毒品海洛因之欠款
    二十萬元，交予丙○○。嗣於八十八年三月二日晚間，又由其駕駛Η四—二四九
    八號自小客車附載張秋交前往丙○○上開住處，約定以十萬元之價格向丙○○購
    買第一級毒品海洛因一包淨重三七‧五一公克。因認被告己○○另涉有連幫助販
    賣第一級毒品及連續幫助施用第二級毒品之犯行云云。查：被告己○○駕駛附載
    張秋交至丙○○處，或為交款或為取海洛因，均係基於幫助乙○○施用第一級毒
    品海洛因，所為之行為，此已如前述，而並無證據足以證明公訴人所指此部分之
    犯行，是此部分，原應為無罪之判決，但公訴人又指此部分與前開幫助乙○○施
    用第一級毒品海洛因部分，有裁判不可分之關係，故無庸另為無罪之諭知，附此
    說明。
四、據上論斷，應依刑事訴訟法第二百九十九條第一項前段，毒品危害防制條例第四
    條第二項、第十條一項、第十七條、第十八條第一項前段，刑法第十一條前段、
    第五十六條、第三十條，第五十一條第五款，判決如主文。
本案經檢察官羅美秀到庭執行職務。
中    華    民    國    九十一    年      三      月      二十九        日
                                臺灣彰化地方法院刑事第一庭
                                    法      官  洪  志  賢
右正本證明與原本無異。
如不服本判決，應於判決送達後十日內，向本院提出上訴狀（須附繕本）。
                                    法院書記官  洪  年  慶
中    華    民    國    九十一    年      四      月        四          日
毒品危害防制條例第四條
運輸、販賣第一級毒品者，處死刑或無期徒刑；處無期徒刑者，得併科新臺幣一千萬
元以下罰金。
製造、運輸、販賣第二級毒品者，處無期徒刑或七年以上有期徒刑得併科新臺幣七百
萬元以下罰金。
製造、運輸、販賣第三級毒品者，處五年以上有期徒刑，得併科新臺幣五百萬元以下
罰金。
製造、運輸、販賣專供製造或施用毒品之器具者，處一年以上七年以下有期徒刑，得
併科新臺幣一百萬元以下罰金。
前四項之未遂犯罰之。
